臺灣士林地方法院民事裁定
110年度家提字第7號
聲  請  人  陳珮珍


上列聲請人因緊急安置事件，聲請提審，本院裁定如下：
    主  文
聲請駁回。
    理  由
一、聲請意旨略以：聲請人於民國110年10月15日，在住處搭乘
    電梯時，因未戴口罩，與同棟住戶爭執，其間，除被辱罵外
    ，甚至遭人毆打，以致腦震盪、顏面神經嚴重受損，惟卻遭
    送至三軍總醫院北投分院，行動自由乃遭侵害，爰聲請提審
    。
二、按人民被法院以外之任何機關逮捕、拘禁時，其本人得向逮
    捕、拘禁地之地方法院聲請提審；受聲請法院，於繫屬後24
    小時內，應向逮捕、拘禁之機關發提審票，並即通知該機關
    之直接上級機關。但依其他法律規定得聲請即時由法院審查
    者，得以裁定駁回之；提審法第1條第1項、第5條第1項第2 
    款定有明文。而嚴重病人，指病人呈現出與現實脫節之怪異
    思想及奇特行為，致不能處理自己事務，經專科醫師診斷認
    定者；嚴重病人傷害他人或自己或有傷害之虞，經專科醫師
    診斷有全日住院治療之必要者，其保護人應協助嚴重病人，
    前往精神醫療機構辦理住院；嚴重病人拒絕接受全日住院治
    療者，直轄市、縣（市）主管機關得指定精神醫療機構予以
    緊急安置，並交由二位以上直轄市、縣（市）主管機關指定
    之專科醫師進行強制鑑定；緊急安置期間，不得逾5日，並
    應注意嚴重病人權益之保護及進行必要之治療；強制鑑定，
    應自緊急安置之日起2日內完成；強制住院期間，不得逾60
    日；經緊急安置或強制住院之嚴重病人，得向法院聲請裁定
    停止緊急安置或強制住院；精神衛生法第3條第4款、第41條
    第1項、第2項、第42條第1項前段、第2項前段、第3項前段
    亦有明文。故嚴重病人經緊急安置或強制住院者，依精神衛
    生法第42條第3項前段，可向法院聲請裁定停止，即屬提審
    法第5條第1項依其他法律規定得聲請即時由法院審查之情形
    ，法院無庸發提審票予以審查，得以裁定駁回提審之聲請。
三、查聲請人屬於嚴重病人，現由三軍總醫院北投分院依精神衛
    生法之相關規定，對其實施緊急處置中，有精神疾病嚴重病
    人診斷證明書、精神疾病嚴重病人強制住院嚴重病人之意見
    說明、精神疾病嚴重病人強制住院保護人之意見書、臺北市
    政府消防局救護紀錄表、三軍總醫院北投分院急診病歷、急
    診暫時留觀護理紀錄單可稽。聲請人向本院聲請提審，依上
    說明理由，自無庸再發提審票，將其解交而為審查，應逕駁
    回。
四、依提審法第5條第1項但書，裁定如主文。
中　　華　　民　　國　 110 　 年　　10 　 月　　20　　日

                  家事法庭法  官  王伯文

以上正本證明與原本無異。
如對本裁定抗告，須於裁定送達後10日內，向本院提出抗告狀。
中　　華　　民　　國　  110   年　　 10 　月　　20　　日
                          書記官　張婉琪